【裁判字號】    97,交抗,1145
【裁判日期】    971029
【裁判案由】    違反道路交通管理處罰條例
【裁判全文】
臺灣高等法院交通事件裁定            97年度交抗字第1145號
抗  告  人
即受處分人  甲○○
上列抗告人因違反道路交通管理處罰條例案件，不服臺灣板橋地
方法院中華民國97年7 月31日所為裁定（97年度交聲字第21號）
，提起抗告，本院裁定如下：
    主  文
抗告駁回。
    理  由
一、抗告意旨略以：抗告人確未違規行駛環內車道，且若員警所
    言屬實，則員警顯無可能於人行道攔截到行駛於環內車道之
    抗告人，更何況當時正值上班尖峰時間，抗告人當無可能行
    駛於內環車道時，一再變換車道，穿梭五個車道，甚且跨越
    馬路中央15公尺長、2 公尺寬、50公分高之弧形安全島，行
    駛到對角線的員警面前接受舉發，顯見員警所陳不合常理云
    云。
二、按機器腳踏車駕駛人爭道行駛，而不在規定車道行駛者，處
    600元以上1,800元以下罰鍰；又汽車駕駛人，有違反道路交
    通管理處罰條例第45條規定者，除依原條款處罰鍰外，並予
    記違規點數1 點，道路交通管理處罰條例第45條第13款、第
    63條第1項第1款分別定有明文。
三、經查：
  (一)抗告人於民國96年11月16日上午9 時56分許，騎乘車牌號碼
    CPN-280 號重型機車，行經臺北市○○路與中山南路口時，
    為臺北市政府警察局中正第一分局交通分隊執勤警員以其有
    「機車行駛禁行車道」之違規事實當場攔停並掣單舉發乙節
    ，業據證人即舉發本件交通違規事件之警員李復國證稱明確
    ，復有臺北市政府警察局96年11月16日北市警交字第AEW432
    125號舉發違反道路交通管理事件通知單1紙在卷可稽。
  (二)抗告人雖辯稱：其騎車行經中山南路仁愛路南側慢車道，先
    推行至北側慢車道，待紅燈過綠燈亮，由外側慢車道景福門
    北側向凱達格蘭大道前進，絕無行駛「環內車道禁行機慢車
    」即快速道路，而是沿慢車道進行時，被站立在人行道上之
    警察招手攔下，要求交出駕照及行照就不還，還恐嚇再談論
    任何話題都是妨害公務罪，故在沒有任何證據的事實狀況下
    ，收下此違規罰單等語。惟依證人李復國於原審證稱：當時
    抗告人由仁愛路東向西的南側慢車道，仁愛路是單向的，也
    就是只能往總統府，就是往西的方向，仁愛路中間是公車道
    ，仁愛路的右邊就是伊所稱的北側慢車道，所以左邊就是南
    側慢車道，在南、北兩側慢車道，與景福門前的仁愛路停止
    線上各劃有機車待轉區，當時抗告人騎機車走在仁愛路南側
    慢車道，抗告人直接往前進入景福門的環內車道，而且他行
    駛的環內車道是禁行機車，環內車道好像有5個車道，且這5
    個車道都是禁行機車道，地面上有寫禁行機車字樣，所以只
    要抗告人從南側慢車道，繼續往前進入景福門的環內車道，
    不管走那個環內車道，都是走在禁行機車道上，伊是在中山
    南路、凱達格蘭大道西北的位置，看到抗告人從仁愛路南側
    慢車道直接駛入環內禁行機車道，到伊面前，所以伊將他舉
    發等語在卷（見原審卷第19、20、21頁），則證人李復國於
    依法執行職務時，親眼目睹抗告人違規在不得行駛機車之車
    道行駛，嗣並就其親眼見聞於受有具結程序及偽證罪擔保之
    情形下於法院到庭為證述，而所為之前開證詞，對於其如何
    發現本件抗告人在禁行機慢車之車道騎乘機車之過程，均提
    出合理、詳實之說明，且案發當時為日間，視線良好，並無
    何障礙物阻擋其視線，而以一般執勤員警之專業訓練而言，
    對於該等職務上事項之觀察程度自遠較一般人更為專注，其
    應無誤判之可能，所為之上揭證述，亦無何違背一般經驗或
    論理法則之情形。而抗告人所行駛之仁愛路接近景福門的中
    央分隔島上，豎立有「環內車道禁行機慢車」之禁制標誌及
    機慢車兩段右轉之遵行標示，復有證人李復國所提出之現場
    照片在卷可稽（見原審卷第26頁），足見抗告人確有不在規
    定車道行駛之違規事實，應堪認定。
  (三)至於抗告人另辯稱：員警指其騎車行駛於內環車道時，一再
    變換車道，穿梭五個車道，甚且跨越馬路中央弧形安全島，
    行駛到對角線的員警面前接受舉發，並不合常理云云。然查
    ，證人即員警李復國於原審並未證稱抗告人變換車道穿梭五
    個車道，亦未指抗告人騎車跨越弧形安全島，其僅指抗告人
    騎機車進入環內禁行機車道，詳如前載，是應認抗告人所辯
    ，並不足採。
四、綜上所述，抗告人於前揭時、地駕駛機車不在規定車道行駛
    之違規事實，洵堪認定。原處分機關依道路交通管理處罰條
    例第45條第13款、第63條第1項第1款之規定，就抗告人前揭
    違規行為，裁處罰鍰新臺幣600元，並記違規點數1點，於法
    並無不合，原審基此裁定駁回其異議，並無不當。抗告人仍
    執前詞，提起抗告，為無理由，應予駁回。
據上論斷，應依道路交通案件處理辦法第26條，刑事訴訟法第41
2條，裁定如主文。
中    華    民    國    97    年    10    月    29    日
                  刑事第二十庭審判長法  官  楊貴雄
                                    法  官  鄧振球
                                    法  官  高愈杰
以上正本證明與原本無異。
不得再抗告。
                                    書記官  廖月女
中    華    民    國    97    年    10    月    29    日


司法院資訊處製作；財團法人民間司法改革基金會備份。
